臺灣高等法院臺南分院刑事判決　　 96年度上更(一)字第129號
上　訴　人　臺灣臺南地方法院檢察署檢察官
上　訴　人
即　被　告　甲○○
　　　　　　　　　　（現另案於臺灣高雄第二監獄執行中）
選任辯護人　江信賢律師
　　　　　　蔡麗珠律師
　　　　　　曾靖雯律師
上列上訴人因被告違反槍砲彈藥刀械管制條例案件，不服臺灣臺
南地方法院94年度重訴字第13號中華民國95年5月15日第一審判
決（起訴案號：臺灣臺南地方法院檢察署94年偵字第4658號、第
4717號、第6173號、第6215號、第9308號、第4662號、94年營偵
字第856號，移送併辦案號：同署94年偵字第9888號），提起上
訴，判決後，經最高法院發回更審，本院判決如下：
    主  文
原判決關於甲○○未經許可持有手槍部分撤銷。
甲○○未經許可持有手槍，處有期徒刑貳年柒月，併科罰金新臺
幣伍萬元，罰金如易服勞役以新臺幣壹仟元折算壹日。減為有期
徒刑壹年月又拾伍日，併科罰金新臺幣貳萬伍仟元，罰金如易
服勞役以新臺幣壹仟元折算壹日。扣案制式手槍壹把（槍枝管制
編號0000000000；含彈匣壹個）、子彈壹顆均沒收。
    事  實
一、甲○○（綽號四元）長年於嘉義縣阿里山鄉達邦村等處山區
    種植山葵等山產（俗稱山老鼠），對於阿里山山區之地形相
　　當熟悉，並在嘉義市○○路經營檳榔攤。於民國93年4月間
    某日，在其所經營之檳榔攤，由曾瑞彬（另案由臺灣臺南地
    方法院審理）之介紹，而認識乙○○（另案由臺灣臺南地方
    法院審理）。嗣因警方「○七一五」專案小組，專責查緝乙
    ○○等人，並於93年7月26日凌晨2時許，至高雄縣大寮鄉○
    ○路○段一○四巷一八六弄九之一號攻堅，惟遭乙○○逃逸
    。乙○○逃逸後，隨即於當日下午某時，至「十字路藏匿處
    」與甲○○會合，並在該處藏匿。嗣於93年10月15日，甲○
    ○又帶乙○○至嘉義縣阿里山鐵路眠月線附近之工寮藏匿，
    至同年11月間某日，甲○○、乙○○復於嘉義縣水上鄉寬士
    村崎子頭十之一七六號租屋藏匿（甲○○被訴共同藏匿犯人
    及共同意圖勒贖而擄人部分業已判決確定）。93年12月18日
    上午7時許，乙○○駕駛車牌號碼Ｑ九－3115號休旅車搭載
    甲○○，欲前往臺南縣「尖山埤水庫」與林啟鐘（另案由臺
    灣臺南地方法院審理）等人見面時，乙○○因手上東西過多
    ，乃將其攜帶之克拉克制式手槍一枝（槍枝管制編號000000
    0000；彈匣內至少裝填子彈一顆；即附表編號3之手槍）交
    給甲○○保管，甲○○自該時起即未經許可而持有上開槍、
    彈，同時間乙○○亦未經許可持有具殺傷力之P99型制式半
    自動手槍1枝（槍枝管制編號0000000000；即附表編號4之手
    槍）及子彈數10顆，同日上午8時許，林啟鐘等人在水庫附
    近山上工寮與乙○○見面時，經民眾報案，警方至上開工寮
    查緝時，甲○○、乙○○見狀分別逃逸，甲○○乃將上揭槍
    、彈留置在在台南縣東山鄉滴水山區竹林，約一、二日後再
    將之取回，在台南縣新營市交還乙○○。嗣警方「０七一五
    」專案小組，於94年4月8日凌晨6時許，在嘉義縣中埔鄉鹽
    館村下庄仔一三二號，逮捕甲○○。上揭槍、彈，嗣經警於
    94年7月13日逮捕乙○○時起出扣案（附於臺灣臺南地方法
    院94年度矚重訴字第1號被告乙○○等人擄人勒贖等案件卷
    宗）。
二、案經嘉義市警察局、臺南縣警察局白河分局分別移送臺灣臺
    南地方法院檢察署檢察官偵查起訴及移請併辦。
    理  由
一、按被告以外之人於審判外之言詞或書面陳述，除法律有規定
    者外，不得作為證據，刑事訴訟法第159條固定有明文。惟
    被告以外之人於審判外之陳述，雖不符同法第159條之1至之
    4之規定，而經當事人於審判程序同意作為證據，法院審酌
    該言詞陳述或書面陳述作成時之情況，認為適當者，亦得為
    證據。又當事人、代理人或辯護人於法院調查證據時，知有
    第159條第1項不得為證據之情形，而未於言詞辯論終結前聲
    明異議者，視為有前項之同意，此亦據同法第159條之5規定
    甚明。查檢察官、被告甲○○及其辯護人就本件公訴人所提
    出用以證明本件犯罪事實之證據方法，均表示無意見；且迄
    本院言詞辯論終結前，亦未就上開證據之證據能力聲明異議
    ，而本院審酌上開證據於陳述作成時之之情況，核無違法取
    證及證明力明顯過低之瑕疵，亦認為以之作為證據為適當，
    故依諸上開規定，上開審判外之言詞陳述，得為證據。
二、訊據被告甲○○坦承於93年12月18日乙○○拿一把手槍給伊
    ，之後伊將之丟在台南縣尖山埤水庫附近竹林裡，嗣再找回
    還給乙○○之事實，惟矢口否認有未經許可持有槍彈之犯行
    ，辯稱：伊無持有槍彈意思云云。
三、經查：
  (一)乙○○等人於同年7月26日與警方在高雄縣大寮鄉○○路○
    段一０四巷一八六弄九之一號發生槍戰後，被告甲○○再與
    之會合並先共同藏匿於十字路藏匿處，又再藏匿於嘉義縣阿
    里山鐵路眠月線附近之工寮，再轉至由被告甲○○承租之嘉
    義縣水上鄉寬士村崎子頭十之一七六號租屋藏匿，復又接續
    藏匿於六甲鄉雞寮、鬼屋，迄93年12月間藏匿於眾誠機車行
    藏匿處為止，被告甲○○與乙○○共同逃亡亦歷經約5個月
    ，在在顯示被告甲○○與乙○○間，存在深厚之信賴關係，
    殆無疑義。
  (二)被告甲○○因擄人勒贖案件偵查中，於94年4月12日警詢中
    供承：11月中旬我與乙○○二人下山前往嘉義縣水上鄉藏匿
    ，在12月18日在台南縣東山鄉（尖山埤水庫旁）被圍捕後，
    我們就被追緝分散開了…，我打電話給李英彰，我問他有沒
    有與乙○○聯絡，他告訴我12月18日乙○○交給我一把手槍
    要還給他，因為當時我們被警察追緝，我沒有必要帶槍，我
    就把槍丟在台南縣東山鄉（尖山埤水庫旁）山區中等語。於
    原審94年12月7日審理時供稱：93年12月18日在嘉義水上鄉
    乙○○交手槍給伊，但伊沒有拿，到台南縣尖山埤時才拿手
    槍，後來因警察追捕，把手槍丟在竹林裡等情，核與乙○○
    於原審95年4月24日審理時具結證稱：「交給甲○○的槍，
    係其94年7月13日被逮捕所扣案之克拉克手槍，交槍時彈匣
    內確有子彈，裝幾顆則不知道，另93年12月18日甲○○丟槍
    後隔兩天便找回來還他。」（見原審卷95年4月24日審判筆
    錄第4、6、7頁）；及於本院審理時證稱：「（問：你當時
    有交付槍枝予甲○○？）時間忘記了，在尖山埤拜託被告幫
    我拿，我手拿不動。（問：之前你有無在水上鄉交付槍枝予
    被告？）不曾。（問：你在尖山埤交付何種槍枝予甲○○？
    ）克拉克手槍。」 等情相符。
  (三)雖被告及其選任辯護人抗辯稱：被告甲○○自始即已丟棄系
    爭槍枝，被告甲○○主觀犯意上，並無持有槍枝之犯意，且
    客觀事實狀態被告既已丟棄槍枝，縱事後將之尋回，且即刻
    交還給乙○○，應不構成持有手槍犯行云云。然查，被告甲
    ○○苟無持有上揭槍、彈之意思，其於遭遇巡邏員警棄車逃
    逸時，理應將該槍彈置於前開Ｑ九－3115號休旅車內，豈有
    持該槍、彈下車，再予丟棄之理？何況被告甲○○於警詢時
    亦供承：93年12月18日與乙○○約林啟鐘尖山埤水庫門口見
    面，當日早上乙○○給伊一枝黑色手槍，並駕Ｑ九－3115號
    休旅車，先送乙○○到尖山埤水庫附近某工寮等候，伊持手
    槍至水庫等林啟鐘，並一同至工寮找乙○○，於停車準備關
    妥工寮門口鐵欄杆時，適警前來，大家即各自逃離現場，伊
    在逃逸時便將該槍丟於某竹林裡等情（見94年警聲搜字第44
    8號偵查卷第43頁），益足證被告甲○○單獨等侯林啟鐘時
    即已持有上開槍、彈。再者，被告甲○○猝遇巡邏員警棄車
    逃逸時，係身處尖山埤水庫附近山林內，且驚慌逃竄之狼狽
    ，概可想像，苟其無持有上揭槍、彈之意思，該槍、彈即棄
    在荒堙漫草之中，豈可能於事隔1、2日後即輕易尋回還給乙
    ○○？顯見其所稱「丟棄」時，即已銘記放置該槍彈處所無
    誤，且上揭槍、彈猶處於其實力支配之下（此與一般持有者
    將槍枝埋藏在野地僅其知悉之場所道理相同）。從而，自乙
    ○○交付上揭槍、彈時，被告甲○○即未經許可而持有上揭
    槍、彈，至為灼然。
  (四)此外，上揭槍、彈嗣經警於94年7月13日逮捕乙○○時起出
    扣案（扣於臺灣臺南地方法院94年度矚重訴字第1號被告乙
    ○○等人擄人勒贖等案件，詳如附表），而該槍、彈及併同
    乙○○攜帶之子彈、彈匣經送內政部警政署刑事警察局鑑定
    結果為：手槍壹枝（槍枝管制編號0000000000），認係奧地
    利CLOCK廠製19型口徑9mm制式手槍，機械性能良好，可擊發
    同口徑制式子彈，認具殺傷力。送鑑九○手槍子彈壹佰玖拾
    顆，認均係口徑9mm制式子彈（試射壹拾顆），認均具殺傷
    力。送鑑彈匣肆個，認均係制式半自動手槍彈匣，可供上述
    槍枝管制編號0000000000號槍枝使用，亦有該局94年7月27
    日刑鑑字第0940110064號槍彈鑑定書在卷可稽。
四、綜上，被告甲○○上開所辯，顯係卸責之詞，不足採信，事
    證明確，其未經許可持有槍、彈之犯行，應堪認定。
五、本件是否構成自首部分：
  (一)按刑法第62條前段規定，對於未發覺之罪自首而受裁判者，
    減輕其刑。此所謂「發覺」，並非以有偵查犯罪權責之機關
    或人員確知其人犯罪無誤為必要；如有確切之根據因而對犯
    人發生合理之懷疑，即足當之。又認定犯罪事實所憑之證據
    ，並不以直接證據為限，即綜合各種間接證據，本於推理作
    用，為認定犯罪事實之基礎，如無違背一般經驗法則，尚非
    法所不許，亦有最高法院44年臺上字第702號判例可參。是
    有偵查權之公務員認某項犯罪行為係某犯人所為，乃本於各
    種間接證據推理而得知者，該項犯罪行為自非尚未發覺；又
    刑法第62條所謂未發覺之罪，固非以有偵查犯罪權限之機關
    或人員確知其人犯罪無誤為必要，而對於其發生嫌疑時，即
    得謂為已發覺；但此項對犯人之嫌疑，仍須有確切之根據得
    為合理之可疑者，始足當之，若單純主觀上之懷疑，要不得
    謂已發生嫌疑，最高法院85年度台上字第4908號亦著有判例
    。
  (二)本件被告甲○○係於94年4月8日經嘉義市警察局認以涉嫌共
    同擄人勒贖、藏匿人犯罪名（援引法條：刑法第28條、第34
    7條第1項、第164條）而以嘉市警刑七字第0940002689號報
    告書移請臺灣臺南地方法院檢察署檢察官偵查，有該移送書
    附於前開94年偵字第4662號卷第1頁可稽。嗣於該擄人勒贖
    、藏匿人犯案件偵查中，被告甲○○於94年4月8日檢察官訊
    問時，經檢察官詢以：你和乙○○在十字路筍寮時，他剩下
    何武器？被告甲○○主動供出「有1支和ＡＫ和1支手槍及防
    彈背心，他有將手槍交給我，但我又還給他，手槍是真的，
    是否是制式的我無法分辨」（見上開偵卷第66頁）。於同年
    月12日被告甲○○經警提解調查，該日警詢被告甲○○再供
    述：「11月中旬我與乙○○二人下山前往嘉義縣水上鄉藏匿
    ，在12月18日在台南縣東山鄉（尖山埤水庫旁）被圍捕後，
    我們就被追緝分散開了…，我打電話給李英彰，我問他有沒
    有與乙○○聯絡，他告訴我12月18日乙○○交給我一把手槍
    要還給他。」等語。嗣於同年月25日，被告甲○○再經檢察
    官以證人身分訊問：你如何逃離那地方？被告甲○○回答「
    我是在靠近南二高的地方，我用走的出來，到另1個村莊，
    我用公用電話打給李英彰開車來載我到鬼屋，我先在那裡睡
    了1晚，我就回到阿里山森林遊樂區我住處，我再打電話給
    李英彰，李英彰告訴我說乙○○叫我去把在逃警察時所丟的
    手槍撿回來還給乙○○，我叫李英彰到新營火車站載我去將
    那把槍撿回來，…我去撿槍後，李英彰又載我到新營的鬼屋
    將槍交還給乙○○。」檢察官再訊問：乙○○交給你的那把
    槍是何種手槍? 被告甲○○之回答為「我在93年12月18日交
    給我，我不知那是屬何種型號的手槍。」（見上開偵卷第89
    頁）。嗣台南縣警察局白河分局、嘉義市警察局均在檢察官
    指揮下調查後，再分別於94年7月12日以南縣白警三字第094
    0001784號報告書、於94年8月1日以嘉市警刑七字第0940006
    019號移送書報請臺灣臺南地方法院檢察署檢察官對被告甲
    ○○違反槍砲彈藥刀械管制條例部分犯嫌予以偵查，亦有各
    該報告書、移送書分別附於該署94年營偵字第856號、94年
    偵字第9888號卷內可稽。足見被告甲○○於94年4月8日在檢
    察訊問中供出其曾經持有上揭槍、彈之前，偵查犯罪之機關
    及人員包括檢察官，無確切之根據認被告涉嫌持有前揭槍、
    彈至明。是依上開判例意旨，被告甲○○於94年4月8日於偵
    查中向檢察官坦承曾經未經許可持有上揭槍、彈，應有自首
    之適用。
六、被告行為後，刑法已於94年2月2日修正公布，並於95年7月1
    日生效施行。而刑法第2條第1項修正為「行為後法律有變更
    者，適用行為時之法律。但行為後之法律有利於行為人者，
    適用最有利於行為人之法律。」，採「從舊從輕」之原則，
    與修正前刑法第2條採「從新從輕」之原則不同。又比較時
    應就罪刑有關之共犯、未遂犯、想像競合犯、牽連犯、連續
    犯、結合犯，以及累犯加重、自首減輕暨其他法定加減原因
    （如身分加減）與加減例比等一切情形，綜其全部罪刑之結
    果而為比較。
  (一)刑法第33條第5款關於「罰金：一元以上」之規定，修正公
    布為「罰金：新台幣一千元以上，以百元計算」，刑法法定
    本刑中列有罰金者，其法定最低度罰金因之提高，涉及科刑
    規範變更，自有新舊法比較之必要，比較結果，以舊法有利
    於被告，應適用舊法規定，定其罰金部分之法定刑。
  (二)被告行為後，刑法第62條自首是否減輕其刑之規定為：「減
    輕其刑。」（必減），修正為「得減輕其刑」（得減），顯
    已影響行為人科刑之法律效果，自屬法律變更。比較新舊法
    結果，以舊法規定對被告較有利，自應適用被告之行為時法
    律即舊法論以自首。
  (三)綜上全部加減原因罪刑之比較，以適用修正前刑法之上開規
    定較有利於被告，併一體適用之。
  (四)被告行為時之修正前刑法第42條第2項前段規定：「易服勞
    役以一元以上三元以下折算一日。」，又被告行為時之易服
    勞役折算標準，依修正前罰金罰鍰提高標準條例第2條（現
    已刪除）之規定，就其原定數額提高為一百倍折算一日，則
    被告行為時之易服勞役折算標準，最高應以銀元三百元折算
    一日，經折算為新臺幣後，應以新臺幣九百元折算為一日，
    且易服勞役期限「不得逾六月」。惟被告行為後之修正刑法
    第42條第3項前段規定：「易服勞役以新臺幣一千元、二千
    元或三千元折算一日。」，而易服勞役期限則提高為「不得
    逾一年」，是易服勞役折算結果若未逾六月，應以修正後之
    規定較有利於被告。又新刑法第55條想像競合犯但書之規定
    ，僅係科刑之限制，為法理之明文化，非屬法律之變更。
七、核被告甲○○所為，係犯槍砲彈藥刀械管制條例第7條第4項
    未經許可持有槍械罪、同條例第12條第4項未經許可持有子彈
    罪。按槍砲彈藥刀械管制條例於94年1月26日修正（同年月28
    日生效），雖被告甲○○修法前未經許可持有槍彈之犯行，
    係犯同條例第7條第4項及第12條第4項，惟新法就此部分並未
    修正，自不生新舊法比較之問題。而扣案之彈匣為上開步槍、
    手槍之構成部分，並非單獨存在，不另論未經許可持有槍彈
    之主要組成零件罪。被告甲○○以一持有行為，未經許可持
    有前揭槍、彈之行為，同時觸犯上開2罪名，為想像競合犯，
    應從一重之槍砲彈藥刀械管制條例第7條第4項未經許可持有
    手槍罪論處。而被告此部分有自首之適用，業如前述，併應
    依修正前刑法第62條前段之規定減輕其刑。
八、原審以被告甲○○罪證明確，應予論罪科刑，固非無見。但
    查：本件被告甲○○此部分係自首犯罪，原審認被告無自首
    之適用，尚有未洽；又中華民國96年罪犯減刑條例業經於96
    年7月16日起施行，原審未及適用，及原審亦未及為刑法新
    舊法比較，亦有未妥。被告甲○○上訴否認犯罪，及檢察官
    上訴意旨認原審此部分量刑過輕，雖均無理由，惟被告指摘
    原判決未依自首之規定對被告減輕其刑，則有理由，自應由
    本院將此部分之原判決予以撤銷改判，以期適法。爰審酌被
    告甲○○犯罪之動機、目的、手段、所生之危害及犯後態度
    等一切情狀，量處被告甲○○未經許可持有槍彈部分有期徒
    刑2年7月，併科罰金新台幣5萬元並就罰金部分併諭知如易
    服勞役，以新臺幣1000元折算1日之標準。又被告犯罪時間
    在中華民國96年4月24日以前，合於自首減刑條件，爰依中
    華民國96年罪犯減刑條例第2條第1項第3款、第6條之規定，
    減其有期徒刑及罰金刑期二分之一，並就罰金部分併諭知易
    服勞役之折算標準。至於被告甲○○所持上揭手槍彈匣內確
    有幾顆子彈，並無證據足以證明，惟該子彈隨同彈匣業已交
    還乙○○，並於94年7月13日逮捕乙○○時併同其九０手槍
    子彈扣案，惟並無法特定該扣案子彈有幾顆係裝填於上揭被
    告甲○○所持手槍彈匣內，而證人乙○○於原審95年4月24
    日結證稱交給甲○○槍彈時彈匣內確有子彈，裝幾顆則不知
    道等情（見該次審判筆錄第6頁），依罪疑惟輕原則，以認
    上揭手槍彈匣裝填子彈1顆，為有利於被告甲○○，故其持
    有扣案如附表編號3之手槍及子彈1顆具殺傷力，係屬違禁物
    ，併依修正前刑法第38條第1項第1款規定宣告沒收。
九、台灣台南地方法院檢察署檢察官移送併辦（94年偵字第9888
    號）之事實，與上揭論罪科刑之事實，係同一事實，為裁判
    上一罪關係，本院自應併予審理，附此敘明。
十、公訴意旨另以：緣乙○○、陳進雄、林國忠、張宏吉因鄭進
    富未依約給付六百萬元而心生不滿，欲向鄭進富所開設之「
    大佳當鋪」、「國光當鋪」開槍、縱火洩恨時，乙○○即將
    具殺傷力之克拉克手槍（槍枝管制編號0000000000）、90手
    槍（槍枝管制編號0000000000）及子彈數10顆交予被告甲○
    ○，被告甲○○未經許可，持上開具殺傷力之槍彈，看管楊
    尚書，此部分亦犯槍砲彈藥刀械管制條例第7條第4項、同條
    例第12條第4項之罪嫌云云。惟訊據被告甲○○對此部分犯
    行，堅決否認，辯稱：伊看管楊尚書時，乙○○並未交付上
    開槍、彈供其持有等語，經查：證人乙○○於偵查中具結結
    證：「我有交代他們幫忙看肉票，但沒有交槍給他們，因楊
    尚書被我鍊在工寮，不用他們拿槍戒護」（詳94年偵字第96
    72號偵第212頁）。於原審審理時亦證稱：「7月12日沒有交
    2支制式手槍、彈給甲○○」（詳原審卷二第198頁、第200
    頁）等語。於本院審理時再證稱：「（問：除了克拉克手槍
    外，你有無交付其他槍枝予甲○○？）沒有。（問：你請甲
    ○○看管楊尚書時，有無交付槍枝予他？）沒有，當時是氣
    他才這樣說。」等語。雖證人林國忠偵查供稱：當時在阿里
    山的工寮，由甲○○負責看管，有留下1支獵槍及乙○○將
    我身上的2支手槍給甲○○，這2支手槍是在大寮槍戰被扣到
    的那2支手槍云云，惟證人林國忠於原審已改證稱：「7月12
    日去大佳當舖時候，把楊尚書綁住，鎖起來」（詳原審卷二
    第198頁、第2214頁），並未證述關於乙○○拿槍給被告甲
    ○○之情。是證人林國忠偵查之供詞，不惟與其原審審理中
    證述內容相左，亦與證人乙○○於偵查及原審審理時結證所
    述不符，尚難採信。此外，公訴人均未就此提出補強證據證
    明之，亦查無足以認定證人林國忠偵查中關於不利於被告甲
    ○○之自白有與事實相符之其他補強證據，此部分犯罪，尚
    屬不能證明，惟公訴人認此部分與前述判罪持有槍、彈有連
    續之裁判上一罪關係，爰不另為無罪之諭知。
據上論結，應依刑事訴訟法第369條第1項前段、第364條、第299
條第1項前段、刑法第2條第1項前段、槍砲彈藥刀械管制條例第7
條第4項、同條例第12條第4項，刑法第11條前段、第55條、第42
條第3項、修正前第38條第1項第1款，修正前罰金罰鍰提高標準
條例第2項，中華民國96年罪犯減刑條例第2條第1項第3款、第6
條、第7條規定，判決如主文。
本案經檢察官曾銘芳到庭執行職務。
中　　華　　民　　國　　96　　年　　7 　　月　　31　　日
                  刑事第二庭    審判長法　官    葉居正
                                      法　官    吳勇輝
                                      法　官    郭千黛
以上正本證明與原本無異。
如不服本判決，應於收受本判決後十日內向本院提出上訴書狀。
其未敘述上訴理由者並得於提起上訴後十日內向本院補提理由書
狀（均須按他造當事人之人數附繕本）「切勿逕送上級法院」。
　　　　　　　　　　　　　　　　　　　書記官    尤乃玉
中　　華　　民　　國　　96　　年　　8 　　月　　1 　　日
附錄：本判決論罪科刑法條全文
槍砲彈藥刀械管制條例第7條第4項
未經許可，持有、寄藏或意圖販賣而陳列第1項所列槍砲、彈藥
者，處5年以上有期徒刑，併科新台幣1千萬元以下罰金。
槍砲彈藥刀械管制條例第12條第4項
未經許可，持有、寄藏或意圖販賣而陳列子彈者，處5年以下有
期徒刑，併科新台幣300萬元以下罰金。
附表：
┌─────────────────────────────┐
│94年7月13日逮捕乙○○時起扣物品                           │
├──┬───────┬──────┬───────────┤
│編號│扣案物品名稱  │ 數量       │  備     註           │
├──┼───────┼──────┼───────────┤
│ 1  │AK47步槍      │ 一枝       │槍枝管制編號0000000000│
├──┼───────┼──────┼───────────┤
│ 2  │AUG步槍       │ 一枝       │槍枝管制編號0000000000│
├──┼───────┼──────┼───────────┤
│ 3  │克拉克手槍    │ 一枝       │槍枝管制編號0000000000│
├──┼───────┼──────┼───────────┤
│ 4  │P99 手槍      │ 一枝       │槍枝管制編號0000000000│
├──┼───────┼──────┼───────────┤
│ 5  │步槍子彈      │九百零六發  │鑑驗試射十發          │
├──┼───────┼──────┼───────────┤
│ 6  │手槍子彈      │一百九十發  │鑑驗試射十發          │
├──┼───────┼──────┼───────────┤
│ 7  │土造手槍子彈  │九發        │鑑驗試射三發          │
├──┼───────┼──────┼───────────┤
│ 8  │步槍彈匣      │十二個      │                      │
├──┼───────┼──────┤                      │
│ 9  │手槍彈匣      │七個        │                      │
└──┴───────┴──────┴───────────┘
